臺灣臺北地方法院民事裁定
111年度店簡聲字第8號
聲  請  人  陳泓仁  

相  對  人  孫子軒  
上列當事人間因請求確認本票債權不存在事件（本院111年度店
簡字第257號），聲請人聲請停止執行，本院裁定如下：
　　主　文
聲請駁回。
　　理　由
一、按強制執行程序開始後，除法律另有規定外，不停止執行，
    強制執行法第18條第1項定有明文。次按發票人主張本票係
    偽造、變造者，於准予強制執行之裁定送達後20日內，得對
    執票人向為裁定之法院提起確認之訴；發票人主張本票債權
    不存在而提起確認之訴不合於上述規定者，法院依發票人聲
    請，得許其提供相當並確實之擔保，停止強制執行。非訟事
    件法第195條第1項、第3項亦分別定有明文。惟所謂「強制
    執行程序開始」，係指強制執行事件繫屬於執行法院後終止
    前而言，苟執行程序業已終結，即無執行程序停止之問題，
    自無從為裁定停止強制執行。 
二、聲請意旨略以：相對人執伊簽發如附表所示之本票（下稱系
    爭本票），聲請本票裁定獲准，惟伊係因向相對人借款新臺
    幣（下同）50萬元而簽發系爭本票，是相對人就系爭本票逾
    前開金額之債權並不存在，自不得執該本票對伊強制執行，
    伊已提起確認本票債權不存在之訴，爰依非訟事件法第195
    條第3項、強制執行法第18條第1項等規定，願供擔保，聲請
    裁定停止強制執行程序等語。
三、查，系爭本票經臺灣雲林地方法院（下稱雲林地院）以110
    年度司票字第438號裁定准予強制執行，相對人並就該裁定
    所載之債權全額為強制執行之聲請，由雲林地院以110年度
    司執字第40895號給付票款強制執行事件受理，惟於111年1
    月14日履勘期日當場表示撤回執行程序請求換發債權憑證，
    並於當日經雲林地院發給，執行程序已經終結等情，有前開
    執行事件聲請狀、查封筆錄、債權憑證附卷可稽，並經本院
    調閱相關事件卷宗核閱無誤，依首揭法條及說明，以上開裁
    定為執行名義之執行程序既已終結，即無停止執行之可能，
    聲請人之聲請於法尚有未合，自難准許。
四、爰裁定如主文。
中　　華　　民　　國　　111 　年　　2 　　月　　24　　日
                  新店簡易庭法　官　林志煌
以上為正本係照原本作成。
如不服本裁定，應於裁定送達後10日內向本院提出抗告狀。
中　　華　　民　　國　　111 　年　　2 　　月　　24　　日
                            書記官  陳柏志
附表：（金額單位均為新臺幣）
編號 票面金額 准予強制執行金額 週年利率 發票日 到期日 利息起算日 1 20萬元 20萬元 6% 民國110年10月4日 民國110年10月4日 民國110年10月4日 2 40萬元 40萬元 6% 民國110年10月4日 民國110年10月4日 民國110年10月4日 註：即臺灣雲林地方法院110年度司票字第438號裁定准予強制執行之本票